

+56957634164 cbc.vargas26@gmail.com



https://www.linkedin.com/in in /césar-carrasco-vargas-564943297/



https://cesar-carrascoportafolio.netlify.app/

Acerca de mi

Soy César Carrasco Vargas, estudiante de Análisis de Sistemas / Analista Programador en INACAP, Sede MAIPU. Poseo una firme dedicación por el campo de la informática y la tecnología. Mi experiencia profesional ha estado enfocada en el área de seguridad, donde he destacado por ser responsable, proactivo y comprometido en garantizar la protección y resguardo de personas y propiedades. Sin embargo, mi principal objetivo actual es crecer profesionalmente en el campo de la tecnología, aplicando mis habilidades y conocimientos en el desarrollo de soluciones informáticas innovadoras. Estoy emocionado por la oportunidad de ser parte de un equipo que valore la creatividad y el trabajo en equipo en el mundo de la informática y la programación. ¡Agradezco sinceramente la consideración de mi perfil!

Río Trancura 9637 Casa 18 -**Pudahuel**

César Carrasco Vargas

Analista programador

Experiencia Laboral

Guardia os10

Sociedad Comercial de Capacitación y Seguridad Privada, Seguridad ene. 2022 - A la fecha Guardia de seguridad, encargado de instalación.

Adquisiciones

Oppici, Metalmecánica ago. 2021 - feb. 2022

Encargado de compras nacionales para toda la empresa. (Ventas, bodega, producción, administrativo). Me llamaron nuevamente al mismo cargo en: -Mayo de 2022. Enseñar a persona nueva en mismo cargo y reemplazando licencia de mi antigua jefa. Duración 1 mes. - Julio de 2023. Realizar mismo cargo mientras mi antigua jefa se encuentra de vacaciones y persona a cargo de mi antiguo puesto se encuentra con licencia. Duración 2 semanas.

Guardia os10

Sociedad Comercial de Capacitación y Seguridad Privada., Seguridad dic. 2020 - jul. 2021 Guardia de seguridad. Encargado de instalación. Asistente de Operaciones.

Guardia os10

Seguridad 24 Horas Spa., Seguridad feb. 2019 - dic. 2020 Guardia de seguridad. Encargado de instalación. Encargado de personal a cargo de seguridad.

Guardia os10

Producciones y Seguridad Integral Vicente A. Rojas Espinoza E.I.R.L., Seguridad jul. 2018 - nov. 2018 Guardia de seguridad.

Metropolitana de Santiago Chile

Library Chilena, Hombre RUN 19740731-K 26 años

Guardia os10

Sociedad Comercial Solis y Cía Ltda., Inmobiliaria /Propiedades abr. 2017 - may. 2018 Guardia de seguridad.

Guardia os10

Fudu, Seguridad mar. 2017 - mar. 2017 Guardia de seguridad, punto fijo en joyeria.

Guardia os10

Inmobiliaria Suksa, Inmobiliaria/Propiedades feb. 2016 - ene. 2017 Guardia de seguridad, encargado de instalación.

Formación Académica

Análisis de Sistemas / Analista Programador, Mención Técnico de Nivel Superior Analista Programador

INACAP , Sede MAIPU Presencial Estudiando 2022 - A la fecha

Enseñanza Media

Liceo Javiera Carrera -Santiago Egresado 2020

Enseñanza Media

Liceo Profesional Abdon Cifuentes -Santiago Contabilidad Egresado 2015

Enseñanza Básica

Escuela Republica De La India - Quinta Normal Egresado 2010

Habilidades

Conocimientos Contables

Manejo De Equipo De Trabajo

Manejo De Base De Datos

Soporte Computacional

Metodologías Ágiles

Idiomas

Español - Nivel alto

Inglés - Nivel bajo